# 被动稀释成本法转为权益法个别报表中投资收益的计算问题

提问人：14722022264 时间：2022-03-23 00:08:59
@chenyiwei 陈版，您好，根据《企业会计准则解释第 7 号》第一条规定，投资方因其他投资方对其子公司增资而导致本投资方持股比例下降，从而丧失控制权但能实施共同控制或施加重大影响的，个别报表中按照新的持股比例确认本投资方应享有的原子公司因增资扩股而增加净资产的份额，与应结转持股比例下降部分所对应的长期股权投资原账面价值之间的差额计入当期损益；
为什么不是按照被动稀释不产生跨界情况下计算资本公积时采用的 被投资方增资后净资产（不含商誉部分，下同）增资后股权比例 _-_ 被投资方增资前净资产增资前股权比例去计算投资收益呢？按照准则解释中的处理后，投资方个别报表账面的长期股权投资金额将不等于被投资方账面净资产*持股比例。如果后续该被投资公司又有其他投资方增资而导致本投资方持股比例下降，计算资本公积变动的算法是否将不再适用于上述公式？

回答人：chenyiwei
因为是成本法转为权益法，此前的长投账面价值不代表在被投资企业净资产中所享有的份额，所以不能套用被动稀释不产生跨界情况下计算资本公积时采用的方式。